ACORDAO-COMPLETO-2515627

ACÓRDÃO 328/2022 ATA 6/2022 - PLENÁRIO

VISTOS, relatados e discutidos os presentes autos versando sobre embargos de declaração em face do Acórdão 1224/2019-TCU-Plenário, em processo de exceção de suspeição. 
ACORDAM os Ministros do Tribunal de Contas da União, reunidos em Sessão do Plenário, ante as razões expostas pelo Relator, em:
9.1. conhecer dos embargos de declaração, com fundamento no art. 34 da Lei 8.443/1992, c/c art. 287 do Regimento Interno desta Corte de Contas, para, no mérito, rejeitá-los;
9.2. considerar os presentes embargos protelatórios e alertar ao recorrente que novos embargos com finalidade assemelhada, tratando de matéria já exaustivamente analisada e rejeitada pelo Tribunal, podem ensejar a aplicação da multa prevista no art. 1.026, § 2º, do Código de Processo Civil, além de não suspenderem o trânsito em julgado da deliberação do Tribunal;
9.3. dar ciência da presente deliberação ao embargante, ressaltando-se que o relatório e o voto que a acompanham podem ser consultados no endereço www.tcu.gov.br/acordaos;
9.4. arquivar o processo, com fundamento no art. 169, inciso II, do Regimento Interno/TCU.

Embargos de declaração em processo que trata de incidente de impedimento e suspeição.

Tribunal de Contas da União.

3. Embargante: Ailton Diogo Morilhas Rodrigues (XXX.541.211-XX).

13.1. Ministros presentes: Bruno Dantas (na Presidência), Walton Alencar Rodrigues, Benjamin Zymler, Augusto Nardes, Aroldo Cedraz (Relator), Vital do Rêgo, Jorge Oliveira e Antonio Anastasia.
13.2. Ministros-Substitutos presentes: Augusto Sherman Cavalcanti, Marcos Bemquerer Costa e Weder de Oliveira.

AROLDO CEDRAZ

Trata-se, originariamente, de processo administrativo referente à arguição de exceção suspeição apresentada por Ailton Diogo Morilhas Rodrigues, ex-presidente do Conselho Federal de Odontologia (CFO) , em desfavor do Exmo. Ministro-Substituto Weder de Oliveira e do então titular da Secretaria de Controle Externo da Saúde, Auditor Federal de Controle Externo Marcelo André Barboza da Rocha Chaves, relativamente à atuação nos TCs Processo 011.185/2015-5, Processo 028.488/2016-4, Processo 028.483/2016-2 e eventuais processos conexos envolvendo o Conselho Federal de Odontologia.
2.	Por meio do Acórdão 1224/2019-TCU-Plenário (peça 16) , o Tribunal considerou a exceção de suspeição manifestamente improcedente, determinando seu arquivamento, in verbis:
	VISTOS, relatados e discutidos estes autos administrativos nos quais é alegada exceção de suspeição em desfavor do Ministro-Substituto Weder de Oliveira, relator dos processos de controle externo TC Processo 011.185/2015-5 (Representação do MPTCU) , TC Processo 028.488/2016-4 (TCE) e TC Processo 028.483/2016-2 (TCE) , e do então titular da Secretaria de Controle Externo da Saúde, Auditor Federal de Controle Externo Marcelo André Barboza da Rocha Chaves.
	ACORDAM os Ministros do Tribunal de Contas da União, reunidos em Sessão do Plenário, ante as razões expostas pelo relator, em:
	9.1. com fundamento no art. 146, §2º, I, e §4º; art. 148, II, da Lei n. 13.105/2015 (CPC) ; art. 52, §2º, da Lei Complementar n. 35/1979 (Loman) , c/c o art. 9º, I e II, da Resolução TCU 226/2009, receber a exceção de suspeição, sem efeito suspensivo, para, no mérito, considerá-la manifestamente improcedente;
	9.2. indeferir o pedido de reconhecimento, no caso concreto, da incidência das hipóteses previstas no art. 39, VII, do Regimento Interno do Tribunal; do artigo 145, IV; 146, § 7°, da Lei n. 13.105/2015 (CPC) , e do art. 36, III, da Lei Complementar n. 35/1979 (Loman) ;
	9.3. rejeitar a solicitação de afastamento dos exceptos e de anulação dos julgamentos realizados, uma vez que não se configurou, na condução dos processos de controle externo de que versam a exceção de suspeição, bem como no âmbito do evento Diálogo Público "Seminário Transparência e Boas Práticas nos Conselhos de Fiscalização Profissional", atuação dos exceptos em desconformidade com as normas legais e regimentais; 
	9.4. arquivar o processo, após ciência ao excipiente e aos exceptos, com fundamento no art. 169, inciso V, §1º, do Regimento Interno do TCU.
3.	Irresignado, o Sr. Ailton Diogo Morilhas Rodrigues interpôs embargos de declaração (peça 20) em face de supostas nulidades, omissões e obscuridades na deliberação do Tribunal, requerendo, ao final, o julgamento pela procedência da arguição de suspeição em relação aos exceptos, nos termos do recurso a seguir, transcrito com os pertinentes ajustes de forma: 
	AILTON DIOGO MORILHAS RODRIGUES, já qualificado, por intermédio de sua advogada  infra-assinada, vem, respeitosamente, perante Vossa Excelência, com fundamento nos artigos 34 da Lei n° 8.443, de 16 de julho de 1992 e 994, inciso IV e 1022, incisos I e II, do novo Código de Processo Civil, apresentar EMBARGOS DE DECLARAÇÃO no tocante ao Acórdão 1224/2019-TCU-Plenário, em face das omissões e obscuridades nele contidas, pois, sem intimar o excipiente e sua advogada, bem como sem analisar todos os fundamentos apresentados pelo ora Embargante, rejeitou a Exceção de Suspeição oposta relação ao Excelentíssimo Senhor Ministro Weder de Oliveira e ao senhor Marcelo André Barboza da Rocha Chaves, a revelar graves omissões e obscuridades, pelo que passa a expender as razões para produzir todos os efeitos legais.
	I - DAS OBSCURIDADES E OMISSÕES.
	A exceção de suspeição foi julgada pelo acórdão embargado SEM QUE FOSSEM CUMPRIDAS TODAS AS FASES PROCESSUAIS ANTECEDENTES, pois não houve a necessária e prévia inclusão em pauta com a imprescindível intimação da advogada do Embargante, E TAMBÉM O JULGAMENTO FOI REALIZADO SEM ANALISAR TODOS OS ARGUMENTOS APRESENTADOS NA EXCEÇÃO DE SUSPEIÇÃO, BEM COMO SEM APRECIAR OS DOCUMENTOS ANEXADOS.
	Na verdade, a Embargante teve solenemente DESCONSIDERADA SUA PRESENÇA NO PROCESSO, como olvidado todos os argumentos e provas apresentadas, como se não os tivesse apresentado, o que lamenta imensamente, pois é tão triste para a parte, que busca o reconhecimento de seu direito, verificar que não mereceu nem mesmo a observância do devido processo legal, o respeito às fases processuais, tampouco houve o exame de sua petição apresentada e dos documentos que colacionou, ou seja, todo o seu esforço para contribuir para a prolação de uma decisão justa não foi considerado.
	Em suma, a exceção de suspeição foi julgada como não se tratasse de um incidente processual de relevância, que precisa de intimação da parte e de seu advogado, e também como se não tivessem sido apresentados os fundamentos de fato e de direito, acompanhados de provas contundentes a revelar a parcialidade do Excelentíssimo Senhor Ministro Weder de Oliveira e do senhor Marcelo André Barboza da Rocha Chaves, daí a necessidade de interposição dos presentes embargos de declaração, visando apontar as nulidades e sanar as omissões e obscuridades registradas.
	Senão, vejamos. 
	II - DA EXCEÇÃO DE SUSPEIÇÃO E DAS OMISSÕES QUANTO ÀS FASES PROCESSUAIS A SEREM CUMPRIDAS 
	A exceção de suspeição oposta foi colocada em pauta poucas horas antes do julgamento, e o mais grave, foi julgada sem a imprescindível intimação do Embargante e de sua advogada.
	Veja-se, a propósito, o documento em anexo, que revela o andamento, pois nele consta:
"29/05/2019 - 10:10:52 - Processo incluído na pauta da sessão Ordinária de Plenário, de 29/05/2019, às 14h30"; e o julgamento logo na sequência assim lançado:
"29/05/2019 - 14:34:28 - Apreciação do processo no Plenário iniciada."
	Além de ter sido incluído em pauta dessa forma apressada, sem permitir a necessária ciência do Embargante, também não houve a imprescindível intimação, a despeito de figurar advogada constituída nos autos e de a exceção de suspeição ser um incidente de suma importância em um processo, pois diz respeito à garantia de imparcialidade do julgador.
	Daí porque jamais poderia ser julgado sem que estivesse presente ou pelo menos que tivesse sido intimado para tanto o excipiente e seu advogado, ainda mais porque sabendo da data poderia apresentar seus memoriais aos demais julgadores, bem como realizar sustentação oral no plenário.
	Entretanto, nada disto foi feito, a revelar omissões sérias e graves a respeito do rito, pois não se trata de mero processo administrativo sem repercussão no direito das partes, mas, como já salientado, de um instrumento processual que é utilizado para garantir a imparcialidade do julgador.
	E mais, mesmo que se diga ser um processo administrativo, ainda assim deveria ocorrer a inclusão em pauta com a antecedência determinada no Regimento Interno do Tribunal de Contas e realizada a intimação do excipiente e sua advogada, pois não houve dispensa pela parte de tais atos.
	Outrossim, deve se considerar que, como a exceção de suspeição como não tem rito próprio previsto no Regimento Interno do Tribunal de Contas da União, deveriam ser aplicadas as regras gerais que disciplinam todos os julgamentos, como também o Código de Processo Civil, como aliás o foi para efeito de apreciação do mérito.
	De sorte que diante de todas essas normas, não poderia, simplesmente, haver a omissão de observância do rito previsto no Regimento Interno do Tribunal de Contas para todos os julgamentos, conforme regras a seguir transcritas:
Art. 141. As pautas das sessões ordinárias e das extraordinárias serão organizadas pela unidade responsável pelo seu secretariado, sob a supervisão do Presidente do respectivo colegiado, observadas a ordem de antiguidade dos relatores e a forma de apreciação dos processos. 
§ 1º Até as 14 horas do terceiro dia útil anterior à realização da respectiva sessão, os gabinetes dos relatores deverão fornecer à unidade referida no caput, preferencialmente mediante sistema informatizado, as informações relativas aos processos que constituirão a pauta do relator e, se houver, dos revisores, observadas a forma de apreciação - por Relação ou unitária - e, para os processos apreciados de forma unitária, as classes. 
§ 2º As pautas das sessões serão disponibilizadas pela unidade referida no caput, preferencialmente em meio eletrônico, no terceiro dia útil antecedente às sessões, aos gabinetes dos ministros, dos ministros-substitutos e do representante do Ministério Público junto ao Tribunal. 
§ 3º As pautas das sessões serão divulgadas mediante a afixação em local próprio e acessível do edifício-sede do Tribunal, a publicação nos órgãos oficiais e a disponibilização no Portal do TCU na internet, até quarenta e oito horas antes da sessão.
§ 4º A divulgação da pauta ou de seu aditamento no Portal do TCU na internet e em excerto do Boletim do Tribunal de Contas da União, com a antecedência de até quarenta e oito horas da Sessão, suprirá a ausência de publicação nos órgãos oficiais. 
§ 5º Para efeito de classificação, os processos a serem apreciados de forma unitária serão divididos em dois grupos, mas essa informação não constará da pauta nem será tornada pública antes do julgamento. Os grupos são assim constituídos: 
I - Grupo I: processos em que o relator acolhe em seu voto as conclusões dos pareceres coincidentes do titular da unidade técnica e do representante do Ministério Público, ou do único parecer emitido por um deles; 
II - Grupo II: processos em que o relator discorda das conclusões de pelo menos um dos pareceres ou do único parecer emitido, bem como aqueles que não contêm parecer. 
§ 6º Os processos classificados no Grupo I somente serão apreciados de forma unitária se, a juízo do relator, não puderem ser adotadas, por despacho, as medidas saneadoras previstas no art. 157, ou não puder constar de Relação para votação na forma do art. 143. 
§ 7º Serão disponibilizados em meio eletrônico pelo gabinete do relator, com antecedência mínima de dois dias úteis da sessão de julgamento e apreciação dos processos, ao Presidente, aos ministros, aos ministros-substitutos, ao representante do Ministério Público e à unidade referida no caput, os arquivos com as minutas de acórdãos relativos aos processos constantes de Relação, bem como os relatórios e, facultativamente, os votos e as minutas dos acórdãos referentes a processos a serem apreciados de forma unitária. 
§ 8º Ressalvado o disposto no § 9º, as Relações e os processos cujos relatórios não forem enviados eletronicamente à unidade referida no caput, no prazo previsto no § 7º, serão automaticamente excluídos da pauta e incluídos na pauta da sessão seguinte. 
§ 9º O relator que necessite incluir processos em pauta ou disponibilizar relatórios ou arquivos das Relações de processos fora dos prazos previstos nos §§ 1º e 7º, respectivamente, encaminhará justificativa à Presidência do colegiado competente, para deliberação. 
§ 10 A inclusão em pauta fora do prazo previsto no § 1º, ressalvadas as hipóteses do § 14, somente será deferida se for possível a publicação de seu aditamento em órgão oficial, até quarenta e oito horas antes da sessão, e a disponibilização no Portal do TCU na internet, com essa mesma antecedência. 
§ 11. As eventuais substituições no conteúdo dos relatórios, votos, acórdãos, pareceres e projetos, inclusive daqueles referentes a processos constantes de Relação, procedidas pelo relator após o vencimento do prazo, deverão ser distribuídas eletronicamente aos destinatários mencionados no § 7º, com a indicação de que se trata de alteração, bem assim da data e da hora em que foi efetivada. 
§ 12 Caso a alteração tratada no parágrafo anterior implique modificação de mérito da proposta original, esta circunstância deverá ser expressamente consignada quando do envio da substituição. 
§ 13 Será observado o disposto no § 7º quanto ao arquivo de projeto ou proposta, com a respectiva justificação, quando se tratar de enunciado de Súmula, instrução normativa, resolução ou decisão normativa. 
§ 14 Prescinde de publicação em órgão oficial a inclusão em pauta de processos: 
I - em que se esteja propondo a adoção de medida cautelar ou a realização de audiência da parte antes daquela providência; 
II - que tratem da aprovação de atos normativos; 
III - administrativos, se assim requerido pelo interessado; e
IV - que tratem de solicitação de informações ou de cópia dos autos efetuada pelo Congresso Nacional, na forma do inciso II do art. 159. 
V - em que se esteja julgando embargos declaratórios ou agravo."
	Todos esses dispositivos acima citados do Regimento Interno do Tribunal de Contas da União não foram observados, e que exigem categoricamente que a inclusão em pauta seja feita com antecedência não de horas, mas de dias, bem como que haja a intimação da parte e de seu advogado, ainda mais num caso como este em que não houve dispensa intimação, pelo que não remanescem dúvidas acerca de que essas omissões redundaram na nulidade do julgamento.
	Ademais, nem tampouco foi observado o quanto previsto no Código de Processo Civil, que exige, igualmente, que os julgamentos sejam precedidos da necessária designação de data para sua ocorrência, com a publicação da pauta e consequente intimação das partes no órgão oficial e mais, entre a data da publicação da pauta e a sessão de julgamento deve mediar, no mínimo, cinco dias, conforme se vê dos preceitos abaixo transcritos:
"Art. 934. Em seguida, os autos serão apresentados ao presidente, que designará dia para julgamento, ordenando, em todas as hipóteses previstas neste Livro, a publicação da pauta no órgão oficial.
Art. 935. Entre a data de publicação da pauta e a da sessão de julgamento decorrerá, pelo menos, o prazo de 5 (cinco) dias, incluindo-se em nova pauta os processos que não tenham sido julgados, salvo aqueles cujo julgamento tiver sido expressamente adiado para a primeira sessão seguinte.
§ 1ºÀs partes será permitida vista dos autos em cartório após a publicação da pauta de julgamento.
§ 2º Afixar-se-á a pauta na entrada da sala em que se realizar a sessão de julgamento."
	Ainda mais em se tratando de exceção de suspeição, cujo julgamento ocorra em Tribunal, tem se que, necessariamente, deve ser incluído na pauta do órgão colegiado, até para que os demais julgadores possam também ter conhecimento daquilo que será julgado e possam, assim, formar suas convicções, bem como para que as partes possam apresentar seus memoriais e comparecerem à sessão para a realização de sustentação oral.
	Tudo, aliás, como está previsto no Regimento Interno do Tribunal de Contas da União, bem como no Código de Processo Civil, conforme acima demonstrado.
	De outra forma, há violação flagrante ao princípio da publicidade e da transparência, primados esses que devem ser caros e respeitados por todos, ainda mais pelo Tribunal de Contas da União, que é um Tribunal cuja função precípua é a de fiscalização.
	Portanto, não podem tais julgamentos ocorrerem de forma açodada, sem ciência prévia e com a antecedência necessária dos integrantes do Colegiado e das partes interessadas.
	De outra forma, tem-se violação séria a primados constitucionais e legais, conforme já acima salientado, bem como no tocante aos dispositivos abaixo elencados:
CONSTITUIÇÃO FEDERAL -
LV - aos litigantes, em processo judicial ou administrativo, e aos acusados em geral são assegurados o contraditório e ampla defesa, com os meios e recursos a ela inerentes;
LX - a lei só poderá restringir a publicidade dos atos processuais quando a defesa da intimidade ou o interesse social o exigirem;
Art. 37. A administração pública direta e indireta de qualquer dos Poderes da União, dos Estados, do Distrito Federal e dos Municípios obedecerá aos princípios de legalidade, impessoalidade, moralidade, publicidade e eficiência e, também, ao seguinte:
Art.93.
 (...) 
IX todos os julgamentos dos órgãos do Poder Judiciário serão públicos, e fundamentadas todas as decisões, sob pena de nulidade, podendo a lei limitar a presença, em determinados atos, às próprias partes e a seus advogados, ou somente a estes, em casos nos quais a preservação do direito à intimidade do interessado no sigilo não prejudique o interesse público à informação;
X as decisões administrativas dos tribunais serão motivadas e em sessão pública,
sendo as disciplinares tomadas pelo voto da maioria absoluta de seus membros;
LEI ORGÂNICA DO TRIBUNAL DE CONTAS DA UNIÃO Lei N° 8.443, DE 16 DE JULHO DE 1992.
Art. 31. Em todas as etapas do processo de julgamento de contas será assegurado ao responsável ou interessado ampla defesa.
	Desta forma, resulta demonstrada a ocorrência de sérias omissões no julgamento, que não foi precedido da necessária intimação do excipiente, ora Embargante, e de sua advogada, tanto mais porque, mesmo que se considerasse ser um processo administrativo, ainda assim deveria ser pautado com a antecedência necessária e realizadas as intimações pertinentes, pois, em momento algum foi requerido que assim não se procedesse, ou seja, o excipiente não dispensou a necessária e antecedente intimação.
	É que, mesmo em se tratando de processo administrativo, deveria ser observado o quanto disposto no Regimento Interno, artigo 141, § 14, ao preceituar que:
"Art. 141. (_) 
§ 14 Prescinde de publicação em órgão oficial a inclusão em pauta de processos:
I - (_) 
II - (_) 
III - administrativos, se assim requerido pelo interessado;"
	E o excipiente não dispensou intimação prévia. De sorte que não remanescem dúvidas acerca das omissões sérias registradas no tocante a este processo e, sobretudo, quanto à observância do que dispõe a legislação para julgamentos como no caso em apreço, a redundar na necessidade de serem acolhidos os embargos de declaração opostos e anulado o julgamento realizado, procedendo-se, então, às prévias e necessárias intimações após regular e tempestiva inclusão em pauta, em observância ao devido processo legal.
	Portanto, esse é o primeiro requerimento.
	Mas, não é só. 
	Outras omissões graves estão registradas.
	III - DA EXCEÇÃO DE SUSPEIÇÃO OPOSTA
	Foi arguida a exceção de suspeição, tendo em vista a ocorrência de inúmeros atos praticados no seu decorrer, a evidenciar que o Embargante não estava recebendo um julgamento imparcial.
	Nessa exceção de suspeição, foi realçado, inicialmente, que a representação ofertada pelo senhor Procurador Júlio Marcelo de Oliveira em face do ora Embargante e, também, em relação a outras pessoas, visando apuração de possíveis irregularidades no Conselho Federal de Odontologia, não mereceu um julgamento isento.
	Tanto é assim que, mesmo tendo apresentado sua defesa, demonstrando e comprovando a inocorrência de irregularidades, bem como o não cometimento de falhas ou infrações e de ter o então excipiente e ora Embargante apontado, detalhadamente, a correção dos atos por si praticados, nada disto foi analisado.
	Realçou e comprovou, ademais, de forma enfática e categórica, que o presente processo teve seu desencadeamento a partir de pessoas que não lograram êxito nas eleições realizadas para a direção do Conselho Federal de Odontologia, e que, também, não conseguiram sucesso nas ações judiciais propostas, visando a anulação desse pleito eleitoral.
	Juntou também documentos, inclusive que demonstravam que um dos denunciantes, senhor José Ribamar Azevedo teve recusada pelo Conselho Federal de Odontologia proposta de venda de um terreno em Brasília, realce-se, de um mero terreno, sem edificação, que queria fosse adquirido pelo valor de R$ 16.000.000,00 (dezesseis milhões de reais) para construção ulterior da sede da entidade, recusa essa de compra que o desgostou profundamente, e passou, então, a retaliações as mais torpes e inverídicas. 
	Em suma, por pessoas que não estavam movidas por propósitos altruístas, de zelo ou vontade de velar pela instituição.
	Também, demonstrou o então excipiente e ora Embargante que, pelo fato de ter buscado transferir de forma efetiva e cabal a sede do Conselho Federal de Odontologia para Brasília, de forma a cumprir o artigo 1° da Lei n. 4.324/64, passou a sofrer represálias, posto que grande parte dos servidores do órgão não queriam sair do Rio de Janeiro. 
	Entretanto, a despeito demonstrar a razão das infundadas denúncias, bem como a regularidade e lisura dos atos praticados, inclusive juntando os documentos respectivos, tudo a revelar que as suspeitas lançadas contra si não procediam, não logrou o justo e efetivo exame, vindo a ser surpreendido por decisão relatada pelo Ministro Weber de Oliveira, fundada em parecer da Secex, justamente onde atua o também excepto Secretário Marcelo André Barboza da Rocha Chaves, em que nem mesmo foram examinadas as condutas de todos os representados.
	É que, inusitadamente, foi realizado um julgamento, que sequer tratou de analisar e considerar a representação no que tange aos diversos representados, cingindo-se simplesmente a concluir pela responsabilização do então excipiente, ora Embargante, sem tratar de todos os possíveis envolvidos, nem mesmo tratou daqueles que figuravam como representados, conforme se infere do julgamento realizado.
	Destacou, também, que para sua maior surpresa veio, então, a tomar tomar conhecimento de que essa decisão de responsabilização no tocante a sua pessoa, na verdade, já tinha sido noticiada em evento realizado justamente pelo excepto, Ministro WEDER DE OLIVEIRA, realizado no Tribunal de Contas do Estado da Paraíba, e onde houve também a fala explícita nesse sentido em palestra do também excepto Secretário da SECEX Marcelo André Barboza da Rocha Chaves, bem como em outras oportunidades, todas anteriores ao julgamento levado a efeito no último dia 27 de setembro de 2017, a denotar a suspeição existente, bem como da consequente infringência ao dever de não se pronunciar a respeito de fatos pendentes de julgamento, tudo a denotar a existência de suspeição e a revelar a nulidade desse acórdão prolatado. Veio, então, a arguir a suspeição em petição separada, momento em que apontou esse fato e outros que se sucederam, todos denotadores da parcialidade dos exceptos.
	Entretanto, a despeito de ter assim procedido e novos processos foram desencadeados, sem que se desse o julgamento da primeira exceção de suspeição oposta, o que levou a que novas exceções fossem apresentadas, vindo, somente, agora, sem intimação, a ocorrer o julgamento, sem, no entanto, terem sido apreciados todos os fundamentos expendidos, a revelar graves e sérias omissões no julgado. 
	Senão, vejamos.
	IV - DA OMISSÃO DO EXAME NO TOCANTE À RESPONSABILIZAÇÃO UNICAMENTE DE ALGUNS DOS REPRESENTADOS, SEM A OCORRÊNCIA DE QUALQUER REFERÊNCIA AOS DEMAIS APONTADOS 
	O primeiro aspecto suscitado nas exceções de suspeição opostas, a revelar a existência de parcialidade do Excelentíssimo Senhor Ministro Relator WEBER DE OLIVEIRA, E QUE NÃO FOI OBJETO  DE EXAME NO JULGAMENTO DA EXCEÇÃO DE SUSPEIÇÃO, repousava no fato extremamente estranho de que a despeito de a representação originária ser dirigida contra cinco pessoas, o julgamento não tratou de todas elas, como se outras pessoas não tivessem sido apontadas e nominadas como igualmente responsáveis pelos fatos.
	Essa omissão ocorrida no julgamento das Tomadas de Contas e noticiadas nas exceções de suspeição, não foi objeto de exame no acórdão agora prolatado que rejeitou a imparcialidade apontada.
	Esse foi um dos fundamentos expendidos para o reconhecimento das exceções de suspeição, e no julgamento realizado nada foi analisado, julgado, apreciado a respeito.
	Ora, é fundamental que tivesse sido esclarecido por que são pinçadas somente algumas pessoas, sendo que foi excluído, por exemplo, o Vice-Presidente da autarquia, mesmo a despeito deste e de outras pessoas terem sido apontadas como responsáveis por irregularidades nas mesmas épocas e ocasiões, participando dos mesmos atos. 
	Entretanto, ao contrário do que ocorreu com o excipiente, ora Embargante, em relação a tais pessoas nada é questionado e mesmo tendo isto sido apontado claramente, verifica-se que no julgamento da exceção de suspeição, nada foi tratado a esse respeito, mesmo tendo sido uma das razões apresentadas para a arguição de parcialidade. 
	Aliás, já causou espécie o fato de que a representação originária não investigou toda a diretoria, excluindo alguns, inclusive o Vice-Presidente, mesmo a despeito de se apontar que teria havido a fruição de diárias e a realização de pagamentos indevidos. E, agora, essa omissão é apontada e nem mesmo é examinado. 
	Ora, se houve a concessão de diárias indevidas, nada mais natural que se examinasse esse fato em relação a todas as pessoas que teriam fruído desses benefícios, se houve irregularidades em atos da Diretoria, todos os que dela participaram deveriam ser fiscalizados, mas o que se viu é que, sem qualquer justificativa, alguns membros da Diretoria e ocupantes de cargos de relevo nem sequer são cogitados, e isto tudo a despeito de os previamente omitidos serem os que obtiveram um número maior de diárias e participaram de todos os atos questionados. 
	Vê-se, assim, que a representação originária não tratou de todos os membros da Diretoria, tendo excluído exatamente aqueles que mais receberam diárias e, ainda mais, nem mesmo aqueles que foram
inicialmente nominados na representação, verifica-se que no julgamento realizado, também não foram tratados. E essa deliberada omissão no julgamento não foi analisada para efeito de consideração da parcialidade dos exceptos, tudo isto a despeito de claramente apontado, a revelar omissões graves no presente julgamento. 
	Em suma, apesar de figurarem inicialmente como representados, sem qualquer justificativa para tanto, não mais são tratados, como se não fosse a acusação contra eles dirigida.
	Tem-se, portanto, que dentre os representados nominados e indicados, estranhamente o julgamento não trata de todos e nem justifica porque não menciona e deixa de examinar a conduta de todos os representados, limitando-se a responsabilizar o excipiente e alguns outros.
	Em todas as Tomadas de Contas até agora julgadas registra-se esse mesmo problema, pois não trata de todos os possíveis envolvidos, nada tendo sido referido, por exemplo, ao Vice-Presidente.
	Ora, não se tem imparcialidade do julgador quando se verifica que não há utilização de critério único no exame, como se constata na espécie, posto que alguns são excluídos sem qualquer justificativa, enquanto o excipiente, ora Embargante, a despeito de apresentar as justificativas e documentos embasadores de suas alegações, denotadoras da regularidade de suas ações, não as tem consideradas, são desprezadas, menosprezadas, tudo de forma genérica, sem apresentação de fundamentos para tanto. Essas colocações não foram analisadas, nem mesmo na exceção de exceção de suspeição.
	E mais, a condenação imposta ao excipiente, ora Embargante, no processo originário, já tinha sido propalada antes mesmo do julgamento levado a efeito posteriormente.
	ISTO FOI APONTADO NA EXCEÇÃO DE SUSPEIÇÃO E TAMBÉM NÃO FOI OBJETO DE EXAME E JULGAMENTO, A DENOTAR OUTRA OMISSÃO SÉRIA NO JULGADO. 
	Há, ainda, mais omissões. 
	Vejamos.
	V - DA AUSÊNCIA DE EXAME NO JULGAMENTO DA EXCEÇÃO DE SUSPEIÇÃO A RESPEITO DO PRÉJULGAMENTO E CONDENAÇÃO DO EXCIPIENTE ANTES MESMO DA APRESENTAÇÃO DA DEFESA E DO JULGAMENTO REALIZADO 
	É sabido que o julgador não pode manifestar-se a respeito de processos pendentes, ainda mais indicar uma responsabilização sem que tenha ainda havido o julgamento do caso.
	É o que estabelece do Regimento Interno deste egrégio Tribunal de Contas, em seu artigo 37, VII, ao dispor que:
"Art. 37. É vedado ao ministro do Tribunal:
 (...) 
VII - manifestar, por qualquer meio de comunicação, opinião sabre processo pendente de julgamento, seu ou de outrem, ou emitir juízo depreciativo sabre despachos, votos ou sentenças de órgãos judiciais, ressalvada a crítica nos autos e em obras técnicas ou no exercício de magistério;"
	A Lei Orgânica da Magistratura também proíbe tal manifestação, consoante se infere do artigo 36, ao estabelecer que:
"Art. 36 - É vedado ao magistrado:
 (... ) 
III - manifestar, por qualquer meio de comunicação, opinião sobre processo pendente de julgamento, seu ou de outrem, ou juízo depreciativo sobre despachos, votos ou sentenças, de órgãos judiciais, ressalvada a crítica nos autos e em obras técnicas ou no exercício do magistério."
	Entretanto, a despeito dessas proibições categóricas, veio o excipiente a tomar conhecimento que, em Seminário realizado no dia 19 de agosto de 2016, portanto, muito tempo antes do julgamento levado a efeito pelo acórdão 2159/2017, no processo originário, como também muito antes da instauração das Tomadas de Contas Especial, ou seja, antes de se dar oportunidade de defesa e de concretização do devido processo legal, já era noticiada a condenação do excipiente.
	Veja-se, a propósito os documentos juntados com a exceção de suspeição e que não foram analisados em seu conteúdo, em que é mencionado a realização do Seminário com a presença do Ministro Weder de Oliveira e do secretário Marcelo André Barboza da Rocha Chaves, sendo que, entre os títulos dos temas tratados, tem-se o "Caso do Conselho Federal de Odontologia", conforme se infere da cópia do folder também anexado.
	E mais, das falas desse evento, cuja gravação foi juntada e também não analisada no acórdão embargado, tem-se claro que antes de qualquer exame, antes da concessão de oportunidade de defesa, já estava condenado o excipiente, com indicação inclusive de que o denunciante estava presente no local.
	O EXAME DAS FALAS NÃO FOI OBJETO DE EXAME E ANÁLISE NO JULGAMENTO DA EXCEÇÃO DE SUSPEIÇÃO, tendo se limitado a tecer considerações superficiais, sem enfrentar os argumentos efetivos apresentados. Ora, uma das falas não examinadas e que revela omissão também do julgado consiste no seguinte trecho abaixo transcrito, onde se tem o seguinte: 
"Acabei esquecendo de falar na minha apresentação, que a gente é..., diante do que se detectou no caso do CFO, a gente decidiu é que eles vão prestar conta este ano e a gente vai focar é...., quando a gente for negociar com a CGU, o que vai ser auditado lá, a gente quer focar é..., em questões macro é..., do tipo é..., além das questões dos controles eventualmente algum outro desvio que se detecte mas a gente quer também saber em relação a atividade finalística do conselho o conselho vem executando as atividades precípuas conforme o ministro falou na sua apresentação. A gente se perguntou isso no dia dá busca e apreensão lá com a polícia é..., essa informação eu não tenho como dizer se ela é verídica ou se ela é 100% correta, mas segundo uma pessoa que estava lá na área da procuradoria pouquíssimos processos de... éticos, é..., estavam sendo instaurados. Mas o que chamou a atenção da gente foi que os que..., os denunciantes eles foram alvos de processos éticos! Parece até piada né?! 
Por que? Por que eles é..., teoricamente estariam é..., contribuindo para desestruturar a classe, então ..., assim ..., realmente gente , ausência total de expectativa de controle, aí uma opinião pessoal, né?!: A condução e pelas evidências que nós temos ... a condução é como se fosse ..., era feita como se
fosse uma empresa particular destas pessoas. 
Então..., é ..., eu queria dizer também que o denunciante está aqui entre vocês, tá?!' ..... Grifos nossos
	Ora, essa fala deixa evidenciado que além de ter sido apontada a presença do denunciante e sua influência, pois é indicado, em público, sua presença, ainda é apontado que "a gente decidiu".
	Essa FALA NÃO FOI APRECIADA NO JULGADO EMBARGADO, A REVELAR GRAVE OMISSÃO NO JULGAMENTO REALIZADO.
	É que essa situação denota, claramente, a parcialidade do julgador, pois em evento realizado sob os auspícios do MINISTRO RELATOR WEDER DE OLIVEIRA, o secretário Marcelo André Barbosa da Rocha Chaves, sem qualquer cerimônia, mostra que a "gente decidiu", e isto sem que se desse o devido processo legal, adiantando julgamento que nem mesmo tinha sido dada oportunidade ao excipiente de defesa, situação essa que se confirma também neste processo de tomada de contas especial. 
	A audição do vídeo, que já foi juntado na anterior exceção de suspeição oposta, deixa ainda mais evidenciado, em que circunstâncias e em que entonação se deu a fala, que impressão foi passada, e o que foi dito além das palavras, conforme se infere dessa gravação. E ISTO NÃO FOI ANALISADO NO JULGAMENTO DA EXCEÇÃO DE SUSPEIÇÃO OPOSTA.
	Há mais, ainda.
	VI - DA OMISSÃO NO TOCANTE AO EXAME DA APROXIMAÇÃO DO DENUNCIANTE  JOSÉ RIBAMAR DE AZEVEDO AO RELATOR E DA FORMA COMO SE MANIFESTA INDICANDO SABER DA RESPONSABILIZAÇÃO DO EXCIPIENTE ANTES MESMO DO JULGAMENTO 
	Outro fato que NÃO FOI ANALISADO NO JULGAMENTO DA EXCEÇÃO DE SUSPEIÇÃO e que precisa ser objeto do devido exame, pois revela suspeição dos exceptos, diz respeito à intimidade do julgador e do denunciante, bem como o interesse do julgador no caso, na situação em tela.
	Isto fica evidenciado pela indicação de que o José Ribamar de Azevedo, aquele mesmo que queria vender um terreno para a instalação do Conselho Federal de Odontologia, cuja proposta não foi aceita pelo excipiente e por sua Diretoria, já que de valor abusivo para um mero terreno, dezesseis milhões, gaba-se em diversas postagens em seu facebook, bem como em gravações que divulgou em Campo Grande, que possui uma proximidade com o Ministro WEDER DE OLIVEIRA, que DENOTA CLARAMENTE A EXISTÊNCIA DE PARCIALIDADE DESSE RELATOR.
	Ora, o julgado nada diz a respeito, a consistir em outra omissão a necessitar do devido suprimento.
	Vejamos.
	1. DA AUSÊNCIA DE EXAME DA POSTAGEM NO FACEBOOK DE JOSÉ RIBAMAR AZEVEDO EM QUE ANUNCIA O AFASTAMENTO DO EXCEPIENTE, ANTES MESMO DA DEFLAGRAÇÃO DA OPERAÇÃO TIRADENTES, E ANTES DO JULGAMENTO NESSE SENTIDO PELO TCU
	Na exceção de suspeição apresentada foi demonstrado que no dia 02 de fevereiro de 2016, antes mesmo de deflagrada a Operação Tiradentes, fato esse que somente ocorreu quatro meses após, ou seja, no dia 13 de junho de 2016, o senhor José Ribamar Azevedo anuncia em seu facebook a decisão, que o excepto Ministro WEDER DE OLIVEIRA somente tomaria no julgamento realizado pelo Acórdão 1726/2016-TCU, ocorrido no dia 15 de julho de 2016.
	Nesse julgamento realizado pelo TCU no dia 15 de julho de 2016 foi determinado o afastamento do excipiente Ailton Diogo Morilhas Rodrigues, saliente-se, afastamento esse determinado a despeito deste já ter renunciado ao cargo de Presidente há mais de um mês.
	Mas, NÃO É SOMENTE ESSE ASPECTO O GRAVE.
	O grave é que em 02 fevereiro de 2016 é noticiado por José Ribamar Azevedo, em seu facebook, com a chamada BOMBA, BOMBA, BOMBA, o afastamento do excipiente, que seria determinado pelo Ministro Weder de Oliveira, SOMENTE QUATRO MESES DEPOIS. Ora, como poderia ele saber que tal ocorreria? Como poderia noticiar que o fato ocorreria quatro meses antes do julgamento? Como poderia apontar como BOMBA, BOMBA, BOMBA, se não tivesse ligação de intimidade com o relator WEDER de Oliveira? É evidente que não se trata de premonição.
	Isto tudo reforça a existência de parcialidade do Excelentíssimo Senhor Ministro Relator Weder de Oliveira.
	ENTRETANTO, NADA DISTO FOI ANALISADO NO ACÓRDÃO QUE JULGOU A EXCEÇÃO DE SUSPEIÇÃO, A DENOTAR OUTRA OMISSÃO GRAVE NO JULGAMENTO REALIZADO.
	Mas, não é só. 
	2. DA AUSÊNCIA DE EXAME DA POSTAGEM NO FACEBOOK DE JOSÉ RIBAMAR. EXTRA, EXTRA, EXTRA, VAMOS TER NOVIDADE EM BREVE.
	Outro fato não analisado no julgamento da exceção de suspeição diz respeito ao fato de que, estranhamente, o Sr. José Ribamar de Azevedo sempre se antecipa aos fatos, como se vê da postagem por ele feita no dia 12 de junho de 2017 em que utilizando-se das expressões "Extra, Extra, Extra"... e após indicar o número do processo no Tribunal de Contas da União, bem como seu histórico termina dizendo "Vamos ter novidades em breve".
	Mais uma premonição, pois em data de 12 de junho de 2017 ele já antecipa o julgamento com condenação que somente veio a ocorrer em 27 de setembro de 2017.
	Ora, esse fato deveria ter sido analisado no julgado, pois revela mais uma vez a suspeição que foi arguida. Entretanto, nenhuma linha é dedicada a esse ponto, a denotar outra omissão grave no julgamento realizado. Tem mais.
	3. DA AUSÊNCIA DE EXAME DA POSTAGEM NO FACEBOOK DE JOSÉ RIBAMAR A RESPEITO DO SEMINÁRIO EM JOÃO PESSOA - PARAÍBA
	Outro aspecto tratado na exceção de suspeição e que não foi analisado no julgado, diz respeito ao fato de que, no dia de realização do Seminário já mencionado, que ocorreu em outro Estado da Federação, Paraíba, na cidade de João Pessoa, o senhor José Ribamar Azevedo, que mora e é dentista em Brasília, anuncia em seu facebook a seguinte mensagem:
"Conselho Federal de Odontologia é referência em seminário do Tribunal de Contas da União.
O Tribunal de Contas da União está promovendo. Em João Pessoa-PB, um seminário sobre "Transparência e Boas práticas nos Conselhos de Fiscalização Profissional".
	Com tristeza constatamos que o Ministro do TCU Weder de Oliveira coordenador deste Seminário, abordou as práticas administrativas dos dirigentes do CFO nos últimos anos, como altamente negativas. O TCU constatou inúmeras irregularidades. Onde destaca o seguinte:
"01 - Comprovado que somente em diárias os dirigentes do CFO pagaram para eles mesmos o valor de R$ 1.097.956,60 (hum milhão e noventa e sete mil, novecentos e sessenta) e sem comprovação dos voos comprovantes no período (viagens fantasma) . Nesse contexto, tudo até aqui apurado sugere que as diárias estavam se prestando, em parte, à remuneração indireta e ilícita de dirigentes ocupantes de cargos honoríficos e também, em maior parte, ao puro locupletamento à custa dos cofres do conselho.
Considerando as irregularidades dos pagamentos acima mencionados, não há como não concordar com o entendimento da SecexSaúde de que resta gravíssima atentado ao patrimônio do CFO.
02. A inspeção revelou a ocorrência de graves irregularidades na gestão de licitações e contratações, das quais constitui exemplo a contratação de empresas para prestação de diversos serviços sem a realização de procedimentos licitatórios, superfaturamento em reforma realizada em sala de propriedade do CFO, e a aquisição de imóvel em Brasília/DF para instalação da futura sede por dispensa de licitação sem justificativa. O expressivo conjunto de irregularidades, passíveis de ocorrência apenas em ambientes em que os controles internos deixam muito a desejar, fruto de administrações descomprometidas com a regular, transparente e eficiente gestão de recursos públicos. Diante de representantes de vários Conselhos profissionais o CF0 foi exposto a sociedade, como seus dirigentes praticaram inúmeros crimes."
	Vê-se dessa mensagem no facebook, que José Ribamar trata do seminário, aponta fatos, sustenta que há irregularidades, apresenta o programa, tece considerações sobre o que o Ministro WEDER de Oliveira teria abordado a respeito do Conselho Federal de Odontologia, deixando claro que:
"o Ministro do TCU Weder de Oliveira, coordenador deste Seminário, abordou as práticas administrativas dos dirigentes do CFO nos últimos anos, como altamente negativas".
	Em suma, aponta a condenação sem que tenha havido a oportunidade de defesa, e de onde tirou essas conclusões?
	De onde provém essa intimidade com o Ministro Weder de Oliveira, a ponto de citá-lo sem qualquer cerimônia?
	Ora, estas situações apontadas deveriam ter sido examinadas e julgadas no acórdão embargado, e não as foram, pelo que resulta também a presença de graves omissões neste particular, QUE MERECEM SER SUPRIDAS NO JULGAMENTO DESTES EMBARGOS DE DECLARAÇÃO.
	3. DA AUSÊNCIA DE EXAME DO VÍDEO GRAVADO PELO SENHOR JOSÉ RIBAMAR DE AZEVEDO
	Outro elemento que não foi examinado e julgado na exceção de suspeição oposta e que demonstra também a parcialidade do Ministro Weder de Oliveira, tendo em vista a intimidade que possui com o senhor José Ribamar de Azevedo, está no vídeo apresentado quando da instauração do incidente.
	É que o senhor José Ribamar Azevedo chegou a gravar um vídeo para ser apresentado na campanha eleitoral de uma chapa para o Conselho Regional de Odontologia de Mato Grosso do Sul, no ano de 2017, onde, depois de mencionar exclusivamente o nome do excipiente e de dizer que "usaria todos os meios possíveis aqui em Brasília", destaca:
	"...JÁ FIZ UMA DENÚNCIA AO TRIBUNAL DE CONTAS. O MINISTRO WEDER DE OLIVEIRA ESTÁ MONITORANDO. VAI PENALIZAR".
	Vê-se que o senhor José Ribamar Azevedo a todo momento, em todas as oportunidades, e sem qualquer cerimônia, menciona o nome do Ministro Weder de Oliveira, sempre aliando a afirmações de que este penalizará o excipiente, ora Embargante, o que denota que possui um grau de proximidade a comprometer a imparcialidade desse julgador.
	Isto fica ainda mais evidenciado porque anuncia penalizações, fala com a certeza de que haverá punições, sempre direcionando ao excipiente, e o que se constata é que, essa sua fala, vem a se concretizar, com o detalhe de que a investigação, o exame, a apuração, não se realiza em relação  a todos os dirigentes, mas atém-se ao senhor Ailton, tudo num direcionamento a denotar parcialidade, ainda mais porque a defesa que é apresentada, os documentos denotadores da regularidade dos atos do excipiente, não são nem mesmo examinados, considerados.
Situação de igual jaez também ocorreu no que concerne à Prestação de Conta Especial instaurada tempo depois, concretizando a premonição do Secretário já naquela palestra em João Pessoa.
	De sorte que no julgamento da exceção de suspeição não poderia ter sido omitido o exame desse fato e dessa prova, que demonstra, de forma inegável, a parcialidade do Excelentíssimo Senhor Relator, Ministro Weder de Oliveira, bem como do Secretário Marcelo André Barboza da Rocha Chaves, dado que as condutas por eles adotadas revelam que os julgamentos levados a efeito padecem de nulidade, posto que o exame dos fatos é direcionado, não abrangendo todos os diretores, e mais, tudo é feito somente no sentido de penalizar o excipiente, ora Embargante, como se todos os fatos apontados tivessem sido de sua inteira, exclusiva e única responsabilidade, como se não existissem outros integrantes da diretoria, COMO se não existissem pessoas e membros de órgãos que realizaram atos nos procedimentos licitatórios de caráter decisivo.
	Esses aspectos enfocados na exceção de suspeição também não foram examinados.
	Em suma, verifica-se que a fala de José Ribamar Azevedo, suas postagens no facebook, seus anúncios prévios de penalizações, todos esses fatos revelam, claramente, que possui um grau de influência em relação ao relator que compromete sua imparcialidade e o impede de ser julgador do caso e, no entanto, na exceção de suspeição oposta nada disto é tratado, a revelar, também, outra grave omissão no julgado, que precisa ser suprida.
	VII - DA AUSÊNCIA DE EXAME DA DECISÃO DA CONTROLADORA GERAL DA UNIÃO
	Outra omissão registrada no julgamento da exceção de suspeição diz respeito ao fato de que no julgamento, realizado sob a relatoria do Ministro Weder de Oliveira, constata-se que padece da eiva de parcialidade, pois está demonstrado que a Controladoria Geral da União, examinando os mesmos fatos, ou seja, os atos de gestão do Conselho Federal de Odontologia no período de 2013 a 2015, a pedido do próprio Tribunal de Contas da União concluiu que "não foi constatada ocorrência de dano ao erário", e no entanto isto não foi  considerado.
	E mais, a Controladoria Geral da União examinando as contas dos responsáveis, presidente, secretários-gerais e tesoureiros do CFO nesse período, entendeu por aprová-las, reconhecendo que estavam regulares com ressalvas, destacando, ainda, que não houve dano ao erário.
	Entretanto, no julgamento realizado na Tomada de Contas, o relatório da Controladoria Geral da União nem mesmo é considerado, da mesma forma como a defesa apresentada pelo excipiente, os documentos que a embasaram também não o foram, e mesmo diante desses documentos fortes, contundentes, que demonstram a lisura do comportamento do excipiente, o relator Ministro Weder de Oliveira concluiu pela responsabilização do senhor Ailton Diogo Morilhas e determinou Tomada de Contas especial.
	E isto tudo foi apontado na exceção de suspeição, mas, para tristeza, o que se vê é que todos os argumentos, documentos, provas, inclusive próprio relatório da Controladoria Geral da União, denotando a regularidade das contas da Diretoria, isto tudo não é considerado, não é analisado, é olvidado, e conclui-se, a despeito de tudo isto pela responsabilidade do excipiente e SEM QUE SEJAM EXAMINADOS TAIS ASPECTOS, CONCLUI-SE QUE NÃO HÁ SUSPEIÇÃO.
	Essas omissões também são graves, pois se tivessem sido examinados esses aspectos, com certeza julgamento seria outro, pois revelam também a suspeição existente.
	Na verdade, essa situação só tinha o condão de confirmar a parcialidade dos exceptos, pois nem a SECEXSAÚDE tomou em consideração esses elementos, tampouco o Ministro Weder de Oliveira, omissão essa que somente se justifica pela parcialidade dos exceptos nos julgamentos realizados, pelo que NECESSARIAMENTE DEVERIAM SER TAIS ASPECTOS SOPESADOS, ANALISADOS E JULGADOS NA PRESENTE EXCEÇÃO DE SUSPEIÇÃO, A DENOTAR OUTRAS OMISSÕES QUE PRECISAM SER ACLARADOS NESTES EMBARGOS DE DECLARAÇÃO. 
	VIII - DA AUSÊNCIA DE EXAME DAS DIÁRIAS RECEBIDAS PELO VICE-PRESIDENTE LEONARDO MARCONI DE OLIVEIRA, BEM COMO DE RESTITUIÇÕES PLEITEADAS, QUE NÃO FORAM EXAMINADAS.
	O natural seria que o senhor Relator Ministro Weder de Oliveira, bem como o secretário da SECEXSAÚDE, Marcelo André Barboza da Rocha Chaves, fizessem um exame de todas as pessoas da diretoria.
	Entretanto, inexplicavelmente, o vice-presidente Leonardo Marconi de Oliveira não foi objeto de exame, e destaque-se que deveria sê-lo, até porque, conforme documentos ora anexados, vê-se que fez pedidos de restituição de valores à tesouraria, a despeito de ter recebido as diárias respectivas.
	É o que se colhe dos documentos em anexo, cópias de pedidos formulados justamente por esse senhor Leonardo Marconi, integrante da Diretoria do CFO, e que, portanto, também deveria ter sido investigado, já que se imparcialidade houvesse todos os membros deveriam ser investigados.
	Entretanto, não foi isto que aconteceu. Os documentos anexados revelam inclusive que esse senhor pediu restituição de valores gastos com taxi, mesmo tendo recebido diárias. E o mais estranho, recibos de táxi praticamente todos do mesmo valor, ou seja, R$ 60,00, como se em todos os casos o gasto fosse o mesmo, o trajeto o mesmo, o dispêndio o mesmo, apesar de serem datas distintas.
	No tocante às diárias, verifica-se que o senhor Leonardo Marconi de Oliveira, na condição de vice-presidente, recebeu mais diárias que o então excipiente e presidente, ora Embargante, e que residia não no Rio de Janeiro, mas em Campo Grande.
	Veja-se, os documentos que foram juntados na exceção de suspeição e que não foram analisados no julgamento, em que se tem o levantamento das diárias.
	Assim, por que razão não foi e não é investigado? Por que razão não se cogita de suas diárias? Por que razão não se trata dos pedidos de restituição por ele formulados?
	Isto tudo, mesmo estando evidenciado que era vice-presidente na mesma gestão.
	E mais, por que o processo de prestação de contas em relação a esse senhor está sobrestado, documento em anexo, enquanto que o do excipiente é julgado, sem que se faça nem mesmo o exame de sua defesa?
	Por que NO JULGAMENTO DA EXCEÇÃO DE SUSPEIÇÃO NÃO SE EXAMINOU TAMBÉM ESSES ASPECTOS APRESENTADOS, POR QUE NÃO SE EXPLICA A RAZÃO DE O RELATOR na Tomada de Contas Especial não indicar esse senhor, e isto a despeito de ter feito pagamentos, assinado cheques?
	São omissões sérias no julgamento da exceção de suspeição, que precisam ser supridas.
	Há mais, ainda. 
	IX - DA AUSÊNCIA DE EXAME DE ATOS PRATICADOS PELO VICE-PRESIDENTE NO TOCANTE A PAGAMENTOS REALIZADOS PELO CFO
	Outro aspecto apontado nas exceções de suspeição e que não foi abordado no julgado embargado diz respeito ao fato de que nos julgamento das Tomadas de Contas imputa-se responsabilidade ao Embargante, sem que se aponte em que consistiria o ato por ele praticado que seria revelador da infração, indica-se que a compra do imóvel em Brasília teria sido feita sob sua responsabilidade, que a reforma de imóvel teria sido realizada também sob sua responsabilidade, e não se diz, absolutamente nada dos demais membros que aprovaram os atos, não se diz nada daqueles que assinaram cheques e realizaram pagamentos, como se o Embargante conseguisse realizar tudo sozinho e as escondidas, sem o conhecimento de quem quer que seja.
	Entretanto, é sabido que assim não ocorre.
	Assim, por que não se fala do vice-presidente Leonardo Marconi de Oliveira, que inclusive aprovou e assinou vários cheques nessas várias operações? Por que somente o ora Embargante? 
	Qual a razão da exclusão prévia desse Vice-Presidente, sem que se demonstre a sua não vinculação aos fatos?
	Isto tudo foi abordado na exceção de suspeição e, lamentavelmente, também não foi objeto de julgamento no acórdão embargado, e a despeito de ser mais um fator revelador da parcialidade do julgamento realizado, que nem mesmo abrangeu todos os membros da Diretoria e nem tampouco todos os funcionários afetos aos trabalhos.
	X - DA AUSÊNCIA DE EXAME DA FALA DO SENHOR LEONARDO MARCONI, REGISTRADA EM ATA, DEMONSTRANDO A SUA PROXIMIDADE COM O TCU
	Mais um fator a revelar a parcialidade do Ministro Relator do TCU e do senhor Secretário está o fato de que gaba-se o senhor Leonardo Marconi da proximidade que possui com o TCU, E, NO  ENTANTO, TAMBÉM NÃO FOI ANALISADO NO JULGAMENTO DA EXCEÇÃO DE SUSPEIÇÃO, A DENOTAR OUTRA OMISSÃO.
	Ora, em reunião realizada no dia 02/09/2016, participou o senhor Leonardo Marconi na qualidade de Presidente do Conselho Regional da Paraíba, oportunidade em que alardeou que os contatos que mantém com o TCU, a tal ponto que chegou a ser consignado em Ata, documento que acompanhou a exceção de suspeição.
	Esse aspecto também não foi abordado no julgamento da exceção de suspeição, a denotar outra omissão a merecer correção nos presentes aclaratórios.
	É que esse senhor apontado, que reconhecidamente tem diárias e recebimento incorretos, não é investigado, nada se diz a seu respeito, alardeia seus contatos com o TCU, inclusive consignados em ata e é sumariamente excluído de qualquer situação, não precisa explicar nada, enquanto que o excipiente, ora Embargante, vive a defender-se de imputações de irregularidades que não praticou.
	Ora, isto tudo fica bem evidenciado e denota uma grave parcialidade dos exceptos no exame das diárias e demais atos da Diretoria, pois, sem qualquer justificativa ou embasamento, sem qualquer indicação de um motivo específico alguns dos membros da Diretoria nem mesmo foram fiscalizados.
	E no julgamento da exceção de suspeição, nada se disse a respeito, pelo que o julgado precisa ser aclarado também quanto a esse aspecto, notadamente porque foram apresentadas provas cabais nesse sentido.
	É o que se constata, como já realçado, com o Vice-Presidente Leonardo Marconi, que invariavelmente recebeu diárias nos mesmos períodos em que também foram concedidas ao Presidente, ora Embargante, e até em volume superior, pois, este se deslocava rotineiramente para Porto Alegre, onde estava sua esposa cursando o Doutorado, conforme se vê dos documentos apresentados na exceção e, no entanto, nenhuma palavra foi dita a respeito.
	Nenhum apontamento acerca de suas diárias, que, como se verifica, foram em muito superiores ao do Presidente, o que por si só já ensejaria um necessário exame, pois, sendo vice-presidente, o natural seria que sua presença e atribuições reclamassem um número menor de comparecimentos que as do Presidente.
	Entretanto, o Vice- Presidente recebeu diárias em montante superior nesses anos, e seu nome nem mesmo foi apontado. Não houve qualquer menção, não houve qualquer abertura de processo.
	XI - DA AUSÊNCIA DE EXAME DO QUANTO FOI APRESENTADO PELA COMISSÃO DE TOMADA DE CONTAS DO CFO E DAS DEMONSTRAÇÕES DE REGULARIDADE DE TODOS OS ATOS PRATICADOS PELO EXCIPIENTE
	O então excipiente, ora Embargante, no julgamento realizado com a relatoria do Ministro Weder de Oliveira, é dado como pessoa que não teria permitido a tomada de contas pela comissão de controle da própria entidade.
	Entretanto, trouxe o excipiente em sua defesa todas as autorizações de deslocamentos realizadas pelos integrantes de referida comissão, inclusive pagamentos de diárias para que assim procedessem, ou seja, para que se reunissem e analisassem as contas, e também apresentou o excipiente a própria decisão final dessa mesma Comissão aprovando as contas do CFO.
	Tudo isto não foi analisado, a despeito de os documentos apresentados revelarem isto com total clareza, de contarem esses documentos com as assinaturas das pessoas que integravam referida comissão.
	Em suma, toda a prova trazida pelo excipiente, ora Embargante, denotadora da regularidade de seus atos não foi examinada, considerada, a reafirmar, também a parcialidade dos julgamentos realizados.
Esses pontos também não foram objeto de exame NA EXCEÇÃO DE SUSPEIÇÃO, A DENOTAR OUTRA OMISSÃO QUE NECESSITA SER SUPRIDA, POIS DENOTAM CLARAMENTE A NECESSIDADE DE SEREM AFASTADOS OS EXCEPTOS DE TAIS PROCESSOS.
	E mais, trouxe o então excipiente, ora Embargante, justificativas e provas da regularidade na aquisição do imóvel em Brasília, da regularidade na contratação do seguro saúde, da regularidade de suas contas, da regularidade, em suma, de todos os seus atos.
	Para comprovação disto, basta confrontar a defesa apresentada e seus documentos, com os votos prolatados.
	Entretanto, é como se nada tivesse sido trazido na defesa, pois no julgamento são feitas meras alusões genéricas, sem consideração acerca do conteúdo dos documentos apresentados e tudo é rejeitado como se o excipiente, ora Embargante, fosse um infrator.
	Isto não é dado ocorrer, pois fere o nome do próprio TRIBUNAL DE CONTAS, MACULA A HONORABILIDADE, O PRESTÍGIO DESTE EGRÉGIO TRIBUNAL, DADO QUE ESSA NÃO É A POSTURA DESTE COLEGIADO.
	De sorte que, sob todos os ângulos revela-se a total parcialidade e a suspeição dos exceptos nos julgamentos realizados, tudo a denotar a necessidade de exame de TODOS ESSES FATOS APRESENTADOS NA EXCEÇÃO DE SUSPEIÇÃO E QUE LAMENTAVELMENTE NÃO OCORREU NO JULGAMENTO RESPECTIVO.
	São, portanto, omissões que precisam ser supridas também, para que se tenha um julgamento justo e legal.
	XII - CONCLUSÃO
	O Embargante pleiteia sejam supridas as omissões acima apontadas, pois, se examinadas, fatalmente  levarão ao acolhimento das exceções de suspeição opostas, pois, nos julgamentos realizados o que se viu foi uma intimidade revelada pelas referências feitas por José Ribamar ao Ministro Weder de Oliveira, bem como as informações privilegiadas que possui acerca de punições que nem sequer tinham sido julgadas, mas que acabaram por ocorrer no futuro, tudo a denotar que jamais este julgador poderia analisar o caso, pois sua imparcialidade estava comprometida. 
	Ademais, ficou sobejamente evidenciada a sua parcialidade também pelo fato de que mesmo o excipiente tendo apresentado suas justificativas, sua defesa no processo originário, instruída com documentos embasadores da regularidade de seus atos, constata-se que sequer foram considerados, sendo tratados de forma superficial e genérica e rejeitados, em total desprezo ao conteúdo apresentado.
	Destaque-se, mais uma vez, no julgamento das exceções de suspeição opostas não foram analisados todos os fundamentos apresentados e reveladores da parcialidade do julgador e do secretário, e que demonstram que o interesse era o de condenação, já previamente definida.
	Saliente-se que o prejulgamento ocorreu inclusive em sede de seminário na cidade de João Pessoa, na presença do denunciante, e com direito do palestrante indicar a presença do denunciante no plenário, onde foi apontado como fato pacífico a condenação antes mesmo de sua ocorrência, antes da apresentação de defesa.
	Evidenciadas, portanto, as omissões registradas no julgado, que, se tivessem sido tais pontos analisados, fatalmente levariam ao acolhimento da suspeição do Ministro WEDER de OLIVEIRA, bem como do Secretário SecexSaúde Marcelo André de Rocha Chaves.
	Diante de todos os fatos apontados e comprovados, torna-se imperioso o acolhimento dos presentes embargos de declaração para o fim de serem supridas as omissões e, em consequência, ser julgada procedente a exceção de suspeição oposta, na forma determinada pelo artigo 146, § 1°, do Código de Processo Civil, para que se dê o julgamento por um novo relator isento.
	Assim, necessário que se dê a anulação dos julgamentos realizados pelos exceptos, pois, "§ 7o O tribunal decretará a nulidade dos atos do juiz, se praticados quando já presente o motivo de impedimento ou de suspeição."
	Destaque-se, ademais, que a suspeição alcança o Excelentíssimo Senhor Ministro Weder de Oliveira, bem como o Secretário Marcelo André Barboza da Rocha Chaves, dado que, nos termos do artigo 148 do Código de Processo Civil, os motivos de impedimento e de suspeição aplicam-se também aos "demais sujeitos imparciais do processo" e, no caso, é sabido que o secretário da SECEX no Tribunal de Contas tem função também decisiva no exame do processo, tendo em vista as atribuições que desempenha no sentido de apresentar elementos para o julgamento.
	XIII - REQUERIMENTO
	Diante desse quadro, requer, respeitosamente, o acolhimento dos presentes embargos de declaração, com o consequente suprimento das omissões apontadas e julgamento pela procedência da suspeição arguida em relação aos exceptos, com reconhecimento e anulação dos julgamentos em que eles participaram, pois a Constituição Federal, em seu artigo 5°, inciso LIII, assegura que "ninguém será processado nem sentenciado senão pela autoridade competente", e nesta expressão, sem dúvida, insere-se o conceito de juiz imparcial, que alcança também o processo administrativo (art. 50, LV, da CF) .
	Ademais, o art. 5°, inciso LIV, da Constituição Federal, garante que "ninguém será privado da liberdade ou de seus bens sem o devido processo legal", e também neste conceito inclui a garantia de julgamento por um juiz imparcial e que incide também no processo administrativo.
	Em suma, requer que sejam supridas as omissões e, assim, este colendo Tribunal de Contas reconheça a presença das hipóteses do artigo art. 39, VII, do Regimento Interno do Tribunal de Contas da União, e do artigo 145, IV, 146, § 7°, seguintes e correlatos do Código de Processo Civil, e artigo 36, III, da Lei Complementar n° 35/66, afastando o ilustre MINISTRO WEDER DE OLIVEIRA da Relatoria e julgamento e o secretário SecexSaúde Marcelo André Barboza da Rocha Chaves de todos os processos vinculados ao Embargante, remetendo-os aos seus substitutos realizados legais, anulando-se os julgamentos realizados, como forma de se garantir a prolação de julgamentos imparciais, cumprindo-se, assim, as garantias insculpidas no artigo 5°, incisos LIII, LIV e LV, da Constituição Federal.
	Nestes termos, respeitosamente, pede deferimento.
	É o Relatório.

Suzana de Camargo Gomes (OAB-SP 355.061 e OAB/MS 16.222).

Não atuou.

ADMINISTRATIVO. EXCEÇÃO DE SUSPEIÇÃO. ALEGAÇÕES LASTREADAS EM ILACÕES REFERENTES À CONDUTA DE TERCEIROS E NOTÍCIAS DE REDES SOCIAIS, QUE NÃO CONFIGURAM HIPÓTESES PARA O AFASTAMENTO DOS EXCEPTOS. IMPROCEDÊNCIA DAS alegações. EMBARGOS DE DECLARAÇÃO. CONHECIMENTO. INEXISTÊNCIA DE OMISSÃO, CONTRADIÇÃO OU OBSCURIDADE. TENTATIVA DE REDISCUSSÃO DE MÉRITO. IMPOSSIBILIDADE. INTUITO PROTELATÓRIO DO RECURSO. REJEIÇÃO. ARQUIVAMENTO. CIÊNCIA. 1.Rejeitam-se embargos de declaração na ausência de obscuridade, omissão ou contradição na deliberação recorrida. 2. Configurado o intuito meramente protelatório dos embargos de declaração, o TCU pode declarar que a oposição de novos embargos não suspende a consumação do trânsito em julgado da deliberação inicial.

ADMINISTRATIVO (ADM)

não atuou.

De início, cabe conhecer dos embargos de declaração, eis que adimplidos os requisitos da singularidade e da legitimidade aplicáveis à espécie, restando prejudicado o exame quanto à tempestividade, por ausência de comprovação, nos autos, da ciência do embargante relativamente ao Acórdão 1224/2019-TCU-Plenário.
2.	Quanto ao mérito, o embargante argumenta, equivocadamente, que a exceção de suspeição foi apreciada sem que fossem cumpridas todas as fases processuais antecedentes, entendendo que deveria haver prévia inclusão do processo em pauta, com obrigatória intimação de sua causídica, bem como que o julgamento ocorreu sem a análise de todos os argumentos apresentados na exordial.
3.	Como será informado a seguir, as alegações são desprovidas de fundamento e denotam apenas o desconhecimento do embargante quanto à regra processual nesta Corte de Contas e a tentativa de rediscutir questões já enfrentadas no aresto combatido, bem como de alterar decisões em processos de controle externo valendo-se da via oblíqua da exceção de suspeição e, na presente etapa, dos embargos de declaração, o que é incabível.
4.	É dizer, o embargante insiste, como fez na inicial da exceção de suspeição, em apresentar seu inconformismo com a marcha de diversos autos de fiscalização e de contas do Tribunal, objetivando rediscutir o mérito de atos processuais sob a condução do Exmo. Ministro-Substituto Weder de Oliveira e da SecexSaúde, sem contudo apresentar elementos mínimos que indiquem o suposto interesse, na causa, do então titular da unidade técnica especializada e do ilustre Relator, valendo-se de ilações, conjecturas, notícias de redes sociais e condutas de terceiros, em um conjunto de argumentos que não configuram nenhuma das hipóteses taxativas, presentes na legislação de regência (Código de Processo Civil) , para o afastamento dos exceptos, como sobejamente demonstrado no voto que apresentei para o Acórdão 1224/2019-TCU-Plenário.
5.	Não restou comprovada, na exceção apresentada, a prática de qualquer ato concreto a indicar possível tendenciosidade por parte do Relator e da unidade técnica do Tribunal e os embargos não se prestam a rediscutir temas já exaustivamente analisados no julgado anterior.
6.	De resto, a pretensão do embargante que, por via transversa, se constitui a do próprio excipiente, é no sentido de utilizar-se do incidente da suspeição como sucedâneo recursal para os processos de fiscalização e de contas (TCs Processo 011.185/2015-5 - Representação do MPTCU; TC Processo 028.488/2016-4 - TCE, TC Processo 028.483/2016-2 - TCE e eventuais autos conexos) , não sendo os presentes autos a via própria para a apresentação de alegações de defesa, razões de justificativa, esclarecimentos adicionais, inclusão de novos responsáveis, citações solidárias, ou mesmo para aferir a correição de procedimentos em curso nos processos mencionados alhures e que levaram ao descontentamento do excipiente, secundado por sua fantasiosa tese de conluio de terceiros com agentes do Tribunal, levantando dúvidas sobre a imparcialidade de representantes desta Corte de Contas.
7.	Diversos dos processos ainda se encontram em andamento, com o obrigatório franqueamento da defesa aos responsáveis e não é demais esclarecer que decisões contrárias ao interesse das partes são enfrentadas por meio dos recursos específicos, em cada um dos autos, e não por meio de presente incidente e seus embargos.
8.	Não há, na apreciação levada a efeito na fase anterior, ausência de exame sobre atos e falas de terceiros, estranhos ao processo de controle externo, como as postagens que foram apresentadas em redes sociais e mencionadas no item 15 e subsequentes do voto condutor do aresto embargado, bem como sobre a conduta imparcial do relator e do titular da unidade técnica quando da participação no Seminário Diálogo Público "Transparência e Boas Práticas nos Conselhos de Fiscalização Profissional" (itens 23 e seguintes do voto) . Afastada qualquer possível omissão, não subsiste pressuposto para exame dos embargos de declaração, eis que a omissão quanto à análise de atos e fatos deve ser comprovada, não apenas alegada.
9.	Nessa toada, cumpre destacar que a omissão é caracterizada pela ausência de pronunciamento do relator sobre a matéria que deveria ter sido apreciada no julgado embargado e sem o qual a decisão perderia sustentação, o que não restou evidenciado no presente caso.
10.	Ora, os argumentos apresentados pelo embargante não sustentam nenhuma omissão, contradição ou obscuridade a ser sanada nos termos do Acórdão 1224/2019-TCU-Plenário, denotando, como já mencionado, apenas a intenção de resistir ao mérito da matéria já decidida, eis que o rol das hipóteses do CPC é taxativo quanto à suspeição e a exceção foi rejeitada ao não se verificarem as situações previstas na norma relativamente aos fatos alegados. 
11.	Incabível, portanto, o uso da via estreita dos aclaratórios, segundo remansosa jurisprudência do Plenário deste Tribunal (Acórdãos 2.391/2019, 2.928/2019, 2.690/2019, 2.170/2019, 2.909/2017, 2.608/2017 e 2.367/2017, dentre outros) , bem assim diversos precedentes do Supremo Tribunal Federal (ACO 1062 AgR-ED-ED/DF, de 20/4/2017; ACO 312 ED/BA, de 7/10/2015, relatores os Exmos. Ministros Edson Fachin e Luiz Fux, respectivamente) .
12.	Repise-se que o embargante apresenta, na verdade, nominando de "provas contundentes a revelar a parcialidade" de agentes do Tribunal, apenas postagens de terceiros em redes sociais, que nada provam quanto aos processos desta Corte, mas apenas revelam opiniões pessoais, bem como trechos de vídeo de uma apresentação institucional a cargo do Ministro Relator e da equipe da SecexSaúde, como de praxe em eventos da espécie (Diálogos Públicos) , nos quais são apresentados resumos de fiscalizações efetuadas pelo TCU, são comentados diversos achados das equipes de auditoria e no qual não é adiantado qualquer desfecho processual ou proximidade de agentes da Corte com terceiros, como alega o embargante, até porque a deliberação de mérito no controle externo é de natureza colegiada (Acórdãos) , estando ainda muitos dos processos em marcha, ou seja, cumprindo etapas de citações, audiências, apresentação de defesa e medidas afins.
13.	O exame e o provimento de exceções de suspeição devem comportar circunstâncias concretas, com alegações e provas fundadas em sólido baldrame e com inequívoco respaldo jurídico, não um amontoado de suposições.
14.	E segundo a lição de Humberto Theodoro Júnior, in "Curso de direito Civil", volume I, 41ª edição, p.358: "Por importar afastamento do magistrado do exercício da jurisdição e envolver matéria de ordem moral e de alta relevância, que pode afligir a pessoa do suspeito e suscitar até menosprezo à própria dignidade da justiça, para o acolhimento da exceção de suspeição é indispensável prova induvidosa". 
15.	Por fim, cabe reafirmar a retidão dos procedimentos para a apreciação da matéria na fase anterior, incompreendidos pelo embargante, e já esclarecida em caráter preliminar no voto condutor da deliberação proferida (itens 6 a 14) .
16.	Naquela oportunidade, restou informado não haver rito regimental próprio e específico para processos de incidente de suspeição, considerado como processo administrativo por esta Corte e assim regulado no Regimento Interno, sendo adotado, por analogia, regramento dos tribunais superiores (STJ) , prescindindo de pauta ordinária, podendo ser apresentado em mesa para apreciação pelo Colegiado e tendo como interessado o próprio Tribunal de Contas da União e não o excipiente, em mira de verificar a correta aplicação da lei e do regimento interno no processamento dos temas sob jurisdição da Corte.	
17.	Assim foi devidamente informado no item 12 e seguintes do voto condutor da deliberação embargada.
18.	Nada obstante, considerando o caráter pedagógico que pode ser conferido às deliberações do Tribunal, e tendo em vista o uso da analogia com o regramento dos Tribunais Superiores (Regimento Interno do STJ) , como assim o fez o Plenário desta Corte na apreciação pretérita, convém trazer à baila os dispositivos a seguir, que falam por si sobre a adequação do julgamento à Lei 13.105/2015 e sobre a integridade dos procedimentos quanto à inclusão da exceção de suspeição para apreciação pelo Colegiado, prescindindo de pauta ordinária, bem como à ausência de previsão de sustentação oral, de intimação da advogada do excipiente, de fase para apresentação de memoriais, dentre outros, como reclamado nos presentes embargos:
Regimento Interno do Superior Tribunal de Justiça
Art. 91. Independem de pauta:
I - o julgamento de habeas corpus, recursos de habeas corpus, conflitos de competência e de atribuições e exceções de suspeição e impedimento;
 (Redação dada pela Emenda Regimental n. 22, de 2016) 
 (...) 
Art. 159. Não haverá sustentação oral no julgamento de:
 (Redação dada pela Emenda Regimental n. 22, de 2016) 
I - embargos declaratórios;
 (Incluído pela Emenda Regimental n. 22, de 2016) 
II - arguição de suspeição;
 (Incluído pela Emenda Regimental n. 22, de 2016)  (DESTAQUEI) 
EMENDA REGIMENTAL N. 22, DE 16 DE MARÇO DE 2016 
Altera, inclui e revoga dispositivos do Regimento Interno para adequá-lo à Lei n. 13.105, de 16 de março de 2015, novo Código de Processo Civil.
19.	Conforme já anotado ao longo do voto, os embargos não se prestam à alteração do mérito das decisões embargadas, eis que têm por finalidade aclarar ou corrigir obscuridade, omissão ou contradição, comprovadamente presentes na própria deliberação recorrida, não apenas alegadas, a teor do disposto nos arts. 34, caput, da Lei n. 8.443/1992 e 287 do RITCU.
20.	De mais a mais, verifico que o presente recurso possui caráter manifestamente protelatório, visando a obstar, em última análise, o trânsito em julgado da exceção de suspeição. O embargante, sob o frágil pretexto de suposta omissão, submete para apreciação repetidos argumentos apresentados em etapa anterior, já devidamente examinados pelo Tribunal.
21.	Sobre o tema dos embargos protelatórios, trago a lume o brilhante Voto apresentado pelo Exmo. Ministro Bruno Dantas para o Acórdão 593/2017-TCU-Plenário, in verbis:
12. Em face do princípio da inafastabilidade de jurisdição, se o interessado entender que seu direito encontra-se obstado por ilegalidade ou inconstitucionalidade, poderá provocar o Poder Judiciário, ao invés de dar aos embargos de declaração fim nitidamente ilícito.
13. Ao debruçar sobre os nossos normativos, notei que a temática do abuso de direito recursal ainda não foi objeto de regulamentação no âmbito desta Casa. Contudo, nem por isso o ilícito será premiado com a impunidade, já que, em lacunas, é plenamente cabível a aplicação subsidiária do regramento do CPC, conforme autorização do art. 298 do RI/TCU:
'Art. 298. Aplicam-se subsidiariamente no Tribunal as disposições das normas processuais em vigor, no que couber e desde que compatíveis com a Lei Orgânica.'
14. A lacuna apta a ensejar a aplicação subsidiária é vislumbrada pela inexistência de penalidade específica nos normativos do TCU. Por outro lado, o mesmo comportamento se subsome à conduta prevista no §2º do art. 1.026 do NCPC, que prevê como consequência jurídica multa ao embargante:
'§ 2º Quando manifestamente protelatórios os embargos de declaração, o juiz ou o tribunal, em decisão fundamentada, condenará o embargante a pagar ao embargado multa não excedente a dois por cento sobre o valor atualizado da causa.'
15. O Novo CPC ainda eleva a multa em caso de reiteração (art. 1.026, §3º) e proíbe terceira oposição com igual objetivo, a teor do § 4º:
'§ 3º Na reiteração de embargos de declaração manifestamente protelatórios, a multa será elevada a até dez por cento sobre o valor atualizado da causa, e a interposição de qualquer recurso ficará condicionada ao depósito prévio do valor da multa (...) .
§ 4º Não serão admitidos novos embargos de declaração se os 2 (dois) anteriores houverem sido considerados protelatórios'." 
22.	Nesse contexto, entendo pertinente o endereçamento de alerta ao embargante, no sentido de que novos embargos com fins protelatórios, versando sobre matéria já analisada e rejeitada pelo Tribunal, poderão ensejar a aplicação da multa do art. 1.026, § 2º, do Código de Processo Civil, bem assim informar que a oposição sucessiva de embargos de declaratórios, sem os fundamentos para tanto, não suspenderá o trânsito em julgado do Acórdão 1224/2019-TCU-Plenário.
	Ante o exposto, Voto por que seja adotada a deliberação que ora submeto ao Colegiado.
TCU, Sala das Sessões, em 16 de fevereiro de 2022.
AROLDO CEDRAZ 
Relator